# 时点还是一段时间

提问人：Ryan_q 时间：2022-06-22 16:46:42
@chenyiwei，陈版主，有一案例如下：
某商家与主播约定，如果主播帮商家直播时产品销售额达到 500 万元，即可获取奖励 10 万元，若没有达成即全额退款。在资产负债表日，已完成销售额 200 万，对于主播公司账务处理：
1 、随着业务开展，预计 500 万销售额很可能完成，故确认收入 200/500*10万元，即按照履约进度进行确收
2 、公司尚未能确认是否能够完成 500 万销售额，该合作方式类似于对赌协议，故未来在完成 500 万一次性确认收入
上述方式哪种更合适，望陈版主指导！

回答人：chenyiwei
这里要区分两个问题：
1 、主播带货服务是否属于在一段时间内履行的履约义务？（个人理解应该是）。
2 、如何考虑“若没有达成即全额退款”这一约定（可变对价安排）对收入金额计量的影响？
这两个问题的考虑是相对独立的。根据 2 ，主播应在确保“极可能”达到 500 万元的销售目标的情况下，才能将该 10 万元奖励款计入可变对价，据此在约定的服务期限内确认收入。否则，应在重大不确定性消除时才能将可变对价计入收入金额，并就截至该时点已提供的服务确认对应的收入。